【裁判字號】    89,簡上,216
【裁判日期】    891129
【裁判案由】    違反動產擔保交易法
【裁判全文】
~V;臺灣高雄地方法院刑事判決                     八十九年度簡上字第二一六號
    上訴人即被告  甲○○
右列上訴人因動產擔保交易法案件，不服本院八十八年度鳳簡字第六七０號，中華民
國八十九年九月七日第一審判決（聲請案號：八十九年度偵字第一六七四三號）提起
上訴，本院判決如左︰
    主  文
原判決撤銷。
甲○○動產擔保交易之債務人，意圖不法之利益，將標的物處分，致生損害於債權人
，處拘役肆拾日，如易科罰金，以參佰元折算壹日。緩刑參年。
    事  實
一、甲○○於民國八十八年六月三十日，以動產擔保交易附條件買賣之方式，向聲寶
    股份有限公司（下稱聲寶公司）所屬鳳山分公司購買冷氣機一台，為動產擔保交
    易之債務人。約定總價金為新臺幣（下同）一萬九千八百元，分十八期給付，除
    第一期繳納一千四百元外，第二期自第十八期每月五日繳納一千元，標的物存放
    地點為高雄縣鳳山市○○路三十一巷一之二號三樓，價金未全部付清之前，標的
    物所有權仍屬於出賣人所有，買受人僅得先行占有使用，不得任意將標的物遷移
    、出賣、出質、移轉或為其他處分。詎甲○○於取得該冷氣機後，於八十八年十
    月間，竟意圖不法之利益，將該冷氣機處分與他人，抵償搬家之搬運費用，且僅
    繳付分期款十期即拒不繳納，致聲寶公司追索無著，受有損害。
二、案經聲寶公司訴請台灣高雄地方法院檢察署檢察官偵查聲請簡易判決處刑。
    理  由
一、右揭事實業據上訴人即被告甲○○於偵查及本院審理時坦承不諱，復經告訴人聲
    寶公司代表人陳盛沺之代理人曲範忠於偵查時指訴在卷，並有附條件買賣契約書
    附卷可稽，罪證明確，被告犯行堪以認定。
二、核上訴人即被告所為，係犯動產擔保交易法第三十八條之罪。原審據予論罪科刑
    ，固非無見。惟查，上訴人即被告於偵查及本院審理時，均供稱其係將上開冷氣
    機抵償他人充當搬家時之搬運費用，而動產擔保交易法第三十八條係處罰動產擔
    保交易之債務人，意圖不法之利益，將標的物遷移、出賣、出質、移轉、抵押或
    為其他處分，致生損害債權人之行為，是該條所稱之處分應指出賣、出質、移轉
    、抵押以外之處分行為，本件上訴人即被告係將該冷氣機交付他人抵償搬運費用
    ，係屬處分標的物以抵償債務之行為，並非出賣之行為，原審於主文及事實理由
    均認上訴人即被告將標的物出賣，容有未洽。上訴人上訴意旨，指摘原審量刑過
    重，雖無理由，惟原審判決既有上開違誤，自應由本院將原判決撤銷改判。爰審
    酌被告前無犯罪紀錄，有本院被告院內索引卡紀錄表、台灣高等法院被告全國前
    案紀錄表在卷可考，素行良好，其以動產擔保附條件買賣方式，向告訴人購得冷
    氣機一台後，已繳納十期分期款後，僅積欠餘額八千元，金額尚小，且犯後坦承
    罪行，態度難謂不佳，又已將積欠金額全部清償，有聲寶公司鳳山店出具之書面
    證明一紙在卷可憑等一切情狀，量處如主文所示之刑，並諭知易科罰金之折算標
    準。又上訴人即被告前未曾受有期徒刑以上刑之宣告，有上開刑案資料表可考，
    其因一時失慮，初罹刑典，事後已坦承犯行，深具悔意，並清償積欠告訴人之債
    務完竣，經其經此刑之宣告後，應知警惕而無再犯之虞，本院衡情因認暫不執行
    其刑為當，爰併予以宣告緩刑三年，用啟自新。
據上論斷，應依刑事訴訟法第四百五十五條之一第一項、第三項、第三百六十九條第
一項前段、第三百六十四條、二百九十九條第一項前段，動產擔保交易法第三十八條
，刑法第十一條前段、第四十一條、第七十四條第一款，罰金罰鍰提高標準條例第一
條前段、第二條，判決如主文。
本案經檢察官陳正達到庭執行職務。
中      華      民      國    八十九    年    十一      月    二十九    日
                                    臺灣高雄地方法院刑事庭
                                      審判長法  官  林水城
                                            法  官  陳淑卿
                                            法  官  郭錦茂
右正本證明與原本無異。
不得上訴。
                                       書記官    賴佳慧
中    華    民    國      八十九      年      十一      月      三十    日
附錄本判決論罪科刑之法條：
動產擔保交易法第三十八條：
動產擔保交易之債務人，意圖不法之利益，將標的物遷移、出賣、出質、移轉、抵押
或為其他處分，致生損害債權人者，處三年以下有期徒刑、拘役或科或併科六千元以
下之罰金。


司法院資訊處製作；財團法人民間司法改革基金會備份。
